---
title: "Cours_9_Rmarkdown"
author: Auteur incoonu
email: auteur@inconnu.com
output: pdf_document
date: "`r Sys.Date()`"

bibliography: references.bib
---

```{r setup, include=FALSE}
knitr::opts_chunk$set(echo = FALSE)
#pacman::p_load("tinytex")
#tinytex::install_tinytex()


pacman::p_load(knitr,kableExtra,flextable,gt,tidyverse)


```

## Introduction

Ceci est un document RMarkdown, qui mélange :

-   du texte balisé selon la syntaxe Markdown
-   des bouts de code R qui seront exécutés

Le code R se présente de la manière suivante :

```{r}
summary(cars)
```

## Graphiques

On peut aussi inclure des graphiques, par exemple :

```{r}
plot(pressure)
```

Ceci est du texte avec *de l'italique* et **du gras**.

On peut définir des listes à puces :

-   premier élément
-   deuxième élément

On peut définir des titres de différents niveaux en faisant débuter une ligne par un ou plusieurs \# :

# Titre de niveau 1

## Titre de niveau 2

### Titre de niveau 3

La syntaxe Markdown permet d'autres mises en forme, comme la possibilité d'insérer des liens ou des images. Par exemple, le code suivant :

[Exemple de lien](https://example.com)

En plus du texte libre au format Markdown, un document R Markdown contient, comme son nom l'indique, du code R. Celui-ci est inclus dans des blocs (chunks) délimités par la syntaxe suivante :

```{r}
x <- 1:5
```

La première possibilité est de donner un nom au bloc. Celui-ci est indiqué directement après le r :

[{r nom_du_bloc}]{.underline}

Il n'est pas obligatoire de nommer un bloc, mais cela peut être utile en cas d'erreur à la compilation, pour identifier le bloc ayant causé le problème. Attention, on ne peut pas avoir deux blocs avec le même nom.

En plus d'un nom, on peut passer à un bloc une série d'options sous la forme option = valeur. Voici un exemple de bloc avec un nom et des options :

```{r mon_bloc, echo = FALSE, warning = TRUE}
x <- 1:5
```

Et un exemple de bloc non nommé avec des options :

```{r echo = FALSE, warning = FALSE}
x <- 1:5


```

Une des options utiles est l'option echo. Par défaut echo vaut TRUE, et le bloc de code R est inséré dans le document généré, de cette manière :

```{r mon_bloc2 }
x <- 1:5
print(x)
```

Mais si on positionne l'option echo=FALSE, alors le code R n'est plus inséré dans le document, et seul le résultat est visible :

```{r mon_bloc3, echo=FALSE}
x <- 1:5
print(x)
```

## Objets R

On peux sauvegarder nos résultats dans des objets et les invoquer directement dans l'éditeur de texte

```{r mon_bloc4, echo=FALSE}

tailles <- c(160,170,200,157,168,190)
poids <-  c(45, 59, 110, 44, 88, 100)
au_hasard <- runif(1,min = 0,max=100000)
taille_moyenne <- mean(tailles)
poids_moyen <- mean(poids)
```

Il suffit de mentionner l'objet au sein d'une ligne `r`

Par exemple, la taille moyenne est de `r round(taille_moyenne)` cm et le poids moyen de `r round(poids_moyen)`, le nombre choisi au hasard est `r round(au_hasard)`

## Les tableaux

On peut également afficher des tableaux, la fonction "de base" pour RMarkdown est la fonction [kable](https://cran.r-project.org/web/packages/kableExtra/vignettes/awesome_table_in_html.html)

```{r}

tailles_poids <- tibble::tibble(Taille=tailles,Poids=poids)
knitr::kable(tailles_poids)

```

Voici différentes façon de créer des tableaux avec d'autres packages

Avec [flextable](https://ardata-fr.github.io/flextable-book/)

```{r, message=F,warning=F}

tailles_poids%>%
  flextable()%>%
  autofit()

```

Avec [gt](https://gt.rstudio.com/)

```{r}
tailles_poids%>%
  gt()

```

## Les équations

Rstudio utilise la notation [Latex](https://en.wikibooks.org/wiki/LaTeX/Mathematics) , qui consiste à utiliser la grammaire Latex entre des dollars dans le documents

Exemple d'équation :

$$
SD = \frac{\sum_{i=1}^{n}{(x_i - \bar{x})^2}}{n-1}
$$

## Personnalisation

On peux ajouter des sauts de page avec la commande "\\newpage"

\newpage

En nommant un fichier .bib contenant vos références dans les metadata, vous pouvez citez vos références avec le \@, par exemple @R-base @bouard2010strategies

Plus d'éléments de personnalisations disponibles via l'extension [bookdown](https://bookdown.org/yihui/bookdown/) [^1]

[^1]: truc machin

## References
