---
title: "Cours_9_Rmarkdown"
output:
  pdf_document: default
  html_document: default
date: "`r Sys.Date()`"
---

```{r setup, include=FALSE}
knitr::opts_chunk$set(echo = TRUE)
#pacman::p_load("tinytex")
#tinytex::install_tinytex()

```

## Introduction

Ceci est un document RMarkdown, qui mélange :

- du texte balisé selon la syntaxe Markdown
- des bouts de code R qui seront exécutés

Le code R se présente de la manière suivante :

```{r}
summary(cars)
```

## Graphiques

On peut aussi inclure des graphiques, par exemple :

```{r}
plot(pressure)
```


Ceci est du texte avec *de l'italique* et **du gras**.

On peut définir des listes à puces :

- premier élément
- deuxième élément


On peut définir des titres de différents niveaux en faisant débuter une ligne par un ou plusieurs # :

# Titre de niveau 1

## Titre de niveau 2

### Titre de niveau 3


La syntaxe Markdown permet d’autres mises en forme, comme la possibilité d’insérer des liens ou des images. Par exemple, le code suivant :

[Exemple de lien](https://example.com)


En plus du texte libre au format Markdown, un document R Markdown contient, comme son nom l’indique, du code R. Celui-ci est inclus dans des blocs (chunks) délimités par la syntaxe suivante :

```{r}
x <- 1:5
```



La première possibilité est de donner un nom au bloc. Celui-ci est indiqué directement après le r :

{r nom_du_bloc}

Il n’est pas obligatoire de nommer un bloc, mais cela peut être utile en cas d’erreur à la compilation, pour identifier le bloc ayant causé le problème. Attention, on ne peut pas avoir deux blocs avec le même nom.


En plus d’un nom, on peut passer à un bloc une série d’options sous la forme option = valeur. Voici un exemple de bloc avec un nom et des options :

```{r mon_bloc, echo = FALSE, warning = TRUE}
x <- 1:5
```


Et un exemple de bloc non nommé avec des options :

```{r echo = FALSE, warning = FALSE}
x <- 1:5
```



Une des options utiles est l’option echo. Par défaut echo vaut TRUE, et le bloc de code R est inséré dans le document généré, de cette manière :

```{r mon_bloc2 }
x <- 1:5
print(x)
```

Mais si on positionne l’option echo=FALSE, alors le code R n’est plus inséré dans le document, et seul le résultat est visible :

```{r mon_bloc3, echo=FALSE}
x <- 1:5
print(x)
```
